最高法院刑事判決                              八十六年度台上字第二九九二號
    上  訴  人  甲○○
    選任辯護人  呂福元律師
右上訴人因違反麻醉藥品管理條例案件，不服台灣高等法院中華民國八十五年七月九
日第二審判決（八十五年度上訴字第一七三六號，起訴案號：台灣板橋地方法院檢察
署八十四年度偵字第二一六六二號），提起上訴，本院判決如左：
    主  文
上訴駁回。
    理  由
本件原判決認定：上訴人甲○○明知安非他命業經行政院衛生署，於民國七十九年十
月九日以衛署藥字第九○四一四二號公告，將之列入麻醉藥品管理條例第二條第四款
之化學合成類麻醉藥品管理，禁止非法吸用、持有、販賣，猶基於意圖販賣之犯意，
於八十四年十一月中旬某日，在桃園縣中壢市火車站前，向綽號「阿林仔」之不詳年
籍男子，以新台幣（下同）八萬元購買三包安非他命，然後自每包中抽取一小部分安
非他命供自己吸用，再於同年十二月三日晚十一時十五分許，攜帶該三包安非他命（
已自每包中抽取一小部分安非他命供自己吸用），至台北縣樹林鎮，欲販賣予綽號「
國華」之不詳年籍男子時，在鎮前街七十五號前為警查獲，並扣得其所有安非他命三
包毛重三十五公克（各包毛重為九公克、九點五公克、十六點五公克）等情。係以上
開事實，迭據上訴人甲○○於警訊及檢察官偵查中自白不諱，並有安非他命三包（毛
重三十五公克）扣案可證。由上訴人所供其係自各包中抽取一小部分供己吸用之情以
觀，足見其一次吸用量甚微，其竟一次以八萬元，購入為數不少之總重達三十五公克
之安非他命，顯見其係基於意圖販賣之意思而販入；又其既從各包中抽取一小部分供
己吸用，作為利潤，其有牟利之意圖，亦甚灼然。為其所憑之證據及認定之理由。而
以上訴人嗣否認有販賣之犯行，辯稱：扣案安非他命係供己吸用，並未販賣，且伊不
認識「國華」者，如何販賣。警訊時係遭刑求，才為不實之自白云云，為飾卸之詞，
不足採取，在理由內依據卷證資料，詳加指駁。並說明上訴人之選任辯護人質疑本件
販賣對象無真實姓名，是否不成立販賣罪，然無論販入或賣出安非他命均屬犯罪行為
，行為人皆不願以真實姓名相對，更不能期待上訴人吐實，故無販、賣者之真實姓名
，並不違日常生活經驗法則，是辯護人執此以辯，無礙販賣犯行之成立之理由。因認
上訴人所為，係犯麻醉藥品管理條例第十三條之一第二項第一款之罪，其非法持有安
非他命之低度行為，為非法販賣之高度行為所吸收，不另論罪。第一審判決援引上開
法條及刑法第十一條前段、第三十八條第一項第一款，並審酌一切情狀，論上訴人以
非法販賣化學合成麻醉藥品罪，判處有期徒刑伍年貳月，扣案安非他命包毛重三十
五公克（各包毛重為九公克、九‧五公克、十六‧五公克），係違禁物，依法宣告沒
收之判決，為無不合，予以維持，駁回上訴人在第二審之上訴。經核於法尚無違誤。
而採證認事乃事實審法院之職權，原審就其如何綜合全卷證據資料，判斷上訴人有非
法販賣安非他命犯行之心證理由，既已闡述明晰，按之採證法則又無違背，自不得專
憑己見，任意指為違法。次就原判決認定之事實以觀，已足洞悉上訴人有營利之意圖
，自不以在形式上載明有如何營利之意圖為必要。上訴意旨，就原審採證認事職權之
適法行使，及無關判決主旨之文字述方式，任意指為違背法令，非有理由，應予駁
回。
據上論結，應依刑事訴訟法第三百九十六條第一項，判決如主文。
中      華      民      國    八十六    年      五      月    二十二    日
                              最高法院刑事第六庭
                                  審判長法官  黃  劍  青
                                        法官  劉  敬  一
                                        法官  林  增  福
                                        法官  林  文  豐
                                        法官  邵  燕  玲
      右正本證明與原本無異
                                              書  記  官
中      華      民      國    八十六    年      五      月     三十     日
